【裁判字號】    98,審易,296
【裁判日期】    980403
【裁判案由】    傷害
【裁判全文】
臺灣士林地方法院刑事判決             98年度審易字第296號
公  訴  人  臺灣士林地方法院檢察署檢察官
被      告  甲○○
選任辯護人  沈奕瑋律師
上列被告因傷害案件，經檢察官提起公訴（九十七年度偵字第一
五七八五號），被告為有罪之陳述，本院裁定改行簡式審判程序
，並判決如下：
    主  文
甲○○犯傷害罪，處拘役拾伍日，如易科罰金以新臺幣壹仟元折
算壹日。
    事  實
一、甲○○與乙○○係鄰居，二人屢因住處間圍牆糾紛相處不睦
    ，民國九十七年九月八日十八時三十分許，雙方又因圍牆上
    花盆問題發生爭執，甲○○竟基於傷害之犯意，徒手毆打乙
    ○○之頭部及手部，致乙○○受有左眼挫傷併結膜下出血、
    右上臂擦挫傷（大小各6公分、4公分、4公分及0.1公分）、
    左手肘擦挫傷（大小3公分）、右手背瘀傷3x3公分等傷害。
二、案經乙○○訴由臺北縣政府警察局汐止分局報請臺灣士林地
    方法院檢察署檢察官偵查起訴。
    理  由
一、前揭犯罪事實，業據被告甲○○於本院準備程序及審理時供
    認不諱，核與告訴人乙○○於警詢時及偵查中指訴情節相符
    ，並經證人MONTEAGUDO, LOICEL DELA CRUZ於偵查中陳述屬
    實，又告訴人受有左眼挫傷併結膜下出血、右上臂擦挫傷（
    大小各6公分、4公分、4公分及0.1公分）、左手肘擦挫傷（
    大小3公分）、右手背瘀傷3x3公分等傷害，復有國防醫學院
    三軍總醫院附設民眾診療服務處診斷證明書一份及告訴人受
    傷照片二張在卷可稽，足徵被告自白與事實相符。本件事證
    明確，被告犯行堪以認定。
二、核被告毆打他人身體致受傷之行為，係犯刑法第二百七十七
    條第一項之傷害罪。爰審酌被告犯罪之動機、手段，告訴人
    受傷程度，被告尚未與告訴人達成民事和解，與犯罪後供認
    犯行之態度等一切情狀，量處如主文所示之刑，並諭知易科
    罰金之折算標準。
據上論斷，應依刑事訴訟法第二百九十九條第一項前段、第二百
七十三條之一第一項，刑法第二百七十七條第一項、第四十一條
第一項前段，刑法施行法第一條之一，判決如主文。
本案經檢察官蔡元仕到庭執行職務。
中    華    民    國    98    年    4     月     3    日
                  刑事第一庭法  官  周明鴻
以上正本證明與原本無異。
如不服本判決應於收受判決後10日內向本院提出上訴書狀，並應
敘述具體理由；其未敘述上訴理由者，應於上訴期間屆滿後20日
內向本院補提理由書（均須按他造當事人之人數附繕本）「切勿
逕送上級法院」。
                            書記官  丁梅芬
中    華    民    國    98    年    4     月     3    日
附錄論罪科刑法條：
刑法第二百七十七條第一項
傷害人之身體或健康者，處 3 年以下有期徒刑、拘役或 1 千元
以下罰金。


司法院資訊處製作；財團法人民間司法改革基金會備份。
